臺灣臺南地方法院刑事判決　　　　　　　 96年度交易字第7號
公　訴　人　臺灣臺南地方法院檢察署檢察官
被　　　告　甲○○
公設辯護人　乙○○
上列被告因公共危險案件，經檢察官提起公訴（96度營偵字第15
50號），被告於準備程序進行中為有罪之陳述，經本院合議庭裁
定由受命法官獨任進行簡式審判程序後，判決如下：
    主  文
甲○○服用酒類，不能安全駕駛動力交通工具而駕駛，處有期徒
刑拾月，減為有期徒刑伍月，如易科罰金，以新台幣壹仟元折算
壹日。
    事  實
一、甲○○前於民國（下同）88年間因酒醉駕車之公共危險罪，
    經臺灣高雄地方法院判處拘役50日確定，於88年12月25日執
    行完畢；復於92年間因酒醉駕車之公共危險罪，經臺灣臺北
    地方法院判處罰金銀元23,000元確定，於93年11月9日繳清
    罰金執行完畢；再於95年9月29日因酒醉駕車之公共危險罪
    ，經臺灣彰化地方法院判處拘役30日；又因酒醉駕車之公共
    危險罪，經臺灣臺中地方法院檢察署檢察官於95年10月20日
    提起公訴，現由臺灣臺中地方法院審理中（以上均不構成累
    犯）。猶不知悔改，於95年11月13日晚上8時許，在嘉義市
    某餐廳內飲用啤酒4瓶後，已達無法安全駕駛動力交通工具
    之程度，仍於同日晚上11時許，駕駛車牌號碼7518－MP號自
    用小客車，沿國道三號公路由北往南方向行駛，嗣於翌日即
    95 年11月14日凌晨3時13分許，行經台南縣白河鎮○○○路
    南向313公里700公尺之白河收費站，因誤闖大型車之收費車
    道，經警攔查發現其身上有濃厚酒味，對其施以酒精檢測，
    測得其呼氣酒精濃度達每公升0.96毫克，始知悉上情。
二、案經內政部警政署國道公路警察局第八警察隊報告臺灣臺南
    地方法院檢察署檢察官偵查起訴。
    理  由
一、本件係經被告甲○○於本院審理時當庭表示認罪，而經本院
    裁定以簡式審判程序加以審理，則依據刑事訴訟法第273 條
    之2、同法第159條第2項之規定，不適用傳聞法則有關限制
    證據能力之相關規定，合先敘明。
二、上揭犯罪事實，業據被告於警詢及偵、審中坦承不諱，並有
    吐氣酒精濃度測試紙、刑法第185條之3案件測試觀察紀錄表
    各1份附卷可資佐證。按汽車駕駛人飲用酒類或其他類似物
    後其吐氣所含酒精濃度超過每公升0.25毫克或血液中酒精濃
    度超過百分之0.05者，不得駕車，道路交通安全規則第114
    條第2款定有明文。又刑法第185條之3規定所稱之「不能安
    全駕駛」，係屬抽象危險犯，並不以發生具體危險為必要，
    對於飲酒後呼氣酒精濃度已達每公升0.55毫克（0.55MG\L）
    以上，肇事率為一般正常人之10倍，認為已達不能安全駕車
    之標準，此業經法務部88年5月18日以法88檢字第001669號
    函公告週知。被告為警攔查時有對員警指揮及交通號誌無反
    應或遲緩，駕駛判斷力，顯然欠佳，且駕駛過程誤入大型車
    之ETC車道，顯然無法正常駕駛，又測試或訊問過程，語無
    倫次、含糊不清或意識模糊，注意力無法集中，另欲前往台
    中，應行駛北上車道，卻一直行駛於南下車道，顯已喪失方
    向感，不宜駕車等情，有上開測試觀察紀錄表在卷可稽，且
    其吐氣後之酒精濃度竟高達每公升0.96毫克，遠遠超過上開
    標準，足見被告已達不能安全駕駛動力交通工具之情狀甚明
    ，被告犯行當可認定。
三、核被告所為，係犯刑法第185條之3之服用酒類，不能安全駕
    駛動力交通工具而駕駛之公共危險罪。本院審酌被告犯罪之
    動機、生活狀況，以及其犯罪後業已坦白承認所為，犯後態
    度雖稱良好，然其酒後駕車為警攔查所測得之吐氣酒精濃度
    高達每公升0.96毫克，顯見其惡性非輕，又其前於88年間因
    酒醉駕車之公共危險案件，經臺灣高雄地方法院判處拘役50
    日確定，於88年12月25日執行完畢，再於92年間犯相同之罪
    ，經臺灣台北地方法院判處罰金銀元23,000元確定，於93年
    11月9日執行完畢，復於95年8月25日、95年9月15日分別再
    犯相同之罪，各經臺灣台中地方法院檢察署檢察官於95年10
    月20日提起公訴後經臺灣台中地方法院於95年12月8日判處
    有期徒刑2月確定，於96年4月12日因徒刑執行完畢出監、臺
    灣彰化地方法院檢察署檢察官於95年9月19日提起公訴後經
    臺灣彰化地方法院於95年9月29日判處拘役30日，於96年2月
    27日因上訴駁回確定等情，亦有臺灣高等法院被告前案紀錄
    表1份在卷可參，其竟不知悔改，於前案尚在法院審理過程
    中旋即第5度觸犯相同之罪名，足見其素行不良，且於本院
    審理過程中，亦多次經合法通知不到庭，顯見其毫無悔意等
    一切情狀，本院認為檢察官具體求刑有期徒刑10月，經核尚
    屬適當，乃量處如主文所示之刑。又被告犯罪時間，在96年
    4月24日以前，雖係經通緝到案，惟其通緝時間為96年7月20
    日，在中華民國九十六年罪犯減刑條例96年7月16日施行之
    後，所犯刑法第185條之3之公共危險罪，仍合於該條例第3
    條所列之減刑條件，應依該條例第2條第1項之規定，減其宣
    告刑期2分之1，並諭知易科罰金之折算標準。
據上論斷，應依刑事訴訟法第273條之1第1項、第299條第1項前
段，刑法第185條之3、第41條第1項，刑法施行法第1條之1，中
華民國九十六年罪犯減刑條例第2條第1項第3款、第7條、第9條
，判決如主文。
本案經檢察官丙○○到庭執行職務。
中　　華　　民　　國　　96　　年　　12　　月　　21　　日
                      交通法庭  法　官  陳淑勤
以上正本證明與原本無異。
如不服本判決應於收受本判決後10日內向本院提出上訴書狀，並
應敘述具體理由。如未敘述上訴理由者，應於上訴期間屆滿後20
日內向本院補提理由書狀（均須按他造當事人之人數附繕本）「
切勿逕送上級法院」。
                                書記官  陳金堂
中　　華　　民　　國　　96　　年　　12　　月　　21　　日
附錄本案論罪科刑法條全文：
刑法第185條之3
服用毒品、麻醉藥品、酒類或其他相類之物，不能安全駕駛動力
交通工具而駕駛者，處一年以下有期徒刑、拘役或三萬元以下罰
金。
